# 债券公允价值计量问题，请教

提问人：yiran10 时间：2011-07-05 09:36:35
请问，年末金融资产债券的公允价值可否按中债估值与市场收盘价孰低计量？ 还是必须按中债估值计量？ 请大家多指教，谢谢！

回答人：chenyiwei
没有研究过这方面的实务问题，请说明“中债估值”是什么，是否为某些估值机构按照一定的计算公式求得的理论价值？ 还是需要关注金融工具准则规定的公允价值确定三层次，在有活跃市场报价的情况下，优先选择活跃市场交易价格作为公允价值的确定依据，而不是两者孰低。

回答人：chenyiwei
根据中国人民银行 2007 年发布的统计数据，截至 2007 年 8 月末，在银行间债券市场交易流通的企业债券达到了 2932 亿元，占企业债券存量的87.8％，交易量占比约为 98 ％。这说明银行间债券市场的企业债券存量和交易量是占绝对优势的。在此情况下，可以认为银行间市场属于活跃的债券市场。